

- **L** +48 608 467 526
- 🔽 szumny.marek@gmail.com
- https://github.com/lukmarcus

Testowanie

- Testowanie manualne
- · Kontrola jakości
- Raportowanie błędów

Umiejętności twarde

- Jira / Github Issues / Mantis
- Inkscape / GIMP
- Inkscape / GIMI
 HTML & CSS
- Markdown
- GIT CLI

Umiejętności miękkie

- Skrupulatność
- Odpowiedzialność
- Proaktywność
- Samoorganizacja
- Teamwork
- Copywriting

Języki obce

Angielski B2

Tester Manualny

Marek Szumny

Posiadający solidne doświadczenie techniczne, przez ostatnie lata odpowiedzialny za całkowitą automatyzację procesów e-commerce w wiodącej polskiej firmie, starający się ponownie wkroczyć do świata IT, chcący usystematyzować zdobytą wiedzę wynikającą z kontrybucji do kilku projektów open-source. Widzący swoją rolę w przyszłości na stanowisku testera automatycznego.

Doświadczenie zawodowe

Specjalista do spraw automatyzacji procesów e-commerce

New Deal / DR Trading | 07.2019 - do teraz

- Obsługa platform sprzedażowych (Allegro, Erli, Empik, Arena, Morele)
- Sklep internetowy fit-net.com.pl
 - Research platform do tworzenia sklepów internetowych
 - Konfiguracja i uruchomienie
 - Obsługa procesu sprzedaży i utrzymanie sklepu z punktu widzenia technicznego (aktualizacje, usprawnienia itp.)
- Obowiązki poprzedniego stanowiska

Ważniejsze projekty / przedsięwzięcia

- 06 09.2020 | Migracja systemu sprzedażowego dla kilkunastu kont Allegro do integratora
 Baselinker wraz z obsługą firm kurierskich
- 09.2020 | Migracja systemu księgowo-magazynowego z programów lokalnych FS-Faktura do systemu online *Fakturownia* i integracja procesów do Baselinker
- 09 12.2020 | Uruchomienie sklepu na platformie Shoper (fit-net.com.pl) i integracje z platformami: Erli, Empik, Arena, Morele

Specjalista do spraw technologii i rozwoju produktu

New Deal / DR Trading | 01.2015 - 06.2019

- Przyjmowanie towarów na magazyn
- Fizyczna kontrola jakości i zgodności z zamówieniem
- Tworzenie treści ofert (tekst, zdjęcia, poprawa zdjęć/grafik)
- Dostosowywanie szablonów (HTML/CSS & WYSIWYG)
- Projektowanie procesu sprzedaży
- Sporządzanie analizy sprzedaży
 - o Tworzenie sugestii na temat modyfikacji ofert (cena, treści ofert)
 - o Zarządzanie satysfakcją klientów / dbanie o pozytywne opinie produktów
- Zarządzanie stanem magazynowym
- Obsługa procesu reklamacyjnego
- Testowanie różnych strategii cenowych

Serwisant komputerowy

INTER-ES | 06.2012 - 05.2014

- Naprawa i konserwacja sprzętu komputerowego (komputery stacjonarne, laptopy, drukarki i urządzenia peryferyjne)
- Instalacja i konfiguracja oprogramowania (systemy operacyjne, aplikacje biurowe i oprogramowanie bezpieczeństwa)
- Diagnostyka i rozwiązywanie problemów
- Wsparcie techniczne dla innych pracowników, w tym pomoc w rozwiązywaniu problemów i udzielanie odpowiedzi na pytania

Tester oprogramowania

Techland | 03.2010 - 05.2010

- Udział w projektach: Dead Island, Call of Juarez: The Cartel, Nail'd
- Testowanie gier na wielu platformach (Playstation 3, Xbox 360, PC)
- Testowanie specyficznych funkcji platform (trofea PS3 / osiągnięcia Xbox, zaproszenia i postępy w grze wieloosobowej, etc.)
- Testowanie logiki biznesowej
- Raportowanie błędów w Mantis Bug Tracker
- Testy regresyjne

Sprzedawca / Kasjer

Meta - Sklepy sportowe | 08.2008 - 02.2012

• Obsługa klienta i kasy fiskalnej

Tester / Korektor

Wydawnictwo Portal | 03.2005 - 10.2006

- Testowanie mechaniki i korekta gry fabularnej Neuroshima 1.5 (ISBN: 83-921612-6-2)
 z dodatkami
- Testowanie gry planszowej **Neuroshima Hex!** (pierwsza edycja) z dodatkiem
- Korekta czasopisma Gwiezdny Pirat (ISSN: 1644-7689)
- Administracja i zarządzanie stronami internetowymi

Inne projekty

HiveProjects.io

Wise-Team / Engrave | 07.2018 - do teraz

- Katalogowanie i research nowych projektów
- Tworzenie newslettera na temat zmian w projekcie
- Testowanie projektu i zgłaszanie błędów

#Polish

Blockchain Steem / Blockchain Hive | 07.2016 - 08.2018

- Współtworzenie społeczności polskich blogerów
- Współautor white-hat-hacka blockchainowej platformy blogowej Steemit (więcej szczegółów)

Zarządzanie klubem gier planszowych

Klub Gier Planszowych Orbita Gier | 11.2022 - do teraz

- Organizowanie cotygodniowych spotkań
- Prezentacja i tłumaczenie zasad gier planszowych
- Kontakt z wydawcami i udział w wydarzeniach ogólnopolskich

Wirtualne Wydawnictwo MARK6

Działalność fanowska | 11.2007 - do teraz

- Tłumaczenie i skład gier planszowych Print & Play i dodatków, gier fabularnych i dodatków, instrukcji do gier planszowych
- Testowanie gier planszowych: Evil Mansion i Theme Park Tycoon
- Testowanie mechanik gier fabularnych: Afterbomb Madness (ISBN: 978-83-930571-0-8) i Tróica 1.5
- Współpraca z serwisem internetowym Poltergeist (ISSN: 1898-2107)

Edukacja

Politechnika Wrocławska

Elektronika Mikrosystemów i Fotoniki, Kierunek: Elektronika i Telekomunikacja

2004 - 2007

Hobby

Gry planszowe, gry wideo, popkultura, blogowanie, bieganie.